# 请教陈老师，关于财政部会计准则实施问答合同资产减值准备问题。

提问人：duxuqiang 时间：2020-12-17 20:33:03
陈老师，请问该如何理解财政部关于会计准则实施问答中合同资产这一金融资产的减值计入资产减值损失。以前口径不都是信用减值损失。

回答人：chenyiwei
合同资产不是金融资产，所以其减值损失应列入“资产减值损失”而不是“信用减值损失”。此前金融工具和收入两个准则的应用指南对此表述有矛盾，现在明确了以收入准则应用指南中的表述为准。